ACORDAO-COMPLETO-2577905

ACÓRDÃO DE RELAÇÃO

ACÓRDÃO DE RELAÇÃO 2420/2023 ATA 7/2023 - SEGUNDA CÂMARA

Acórdão 2420/2023-TCU-Segunda Câmara
Os Ministros do Tribunal de Contas da União, reunidos em Sessão da 2ª Câmara, com fundamento no art. 143, inciso V, alínea "d", do Regimento Interno/TCU, c/c o Enunciado nº 145 da Súmula da Jurisprudência predominante do Tribunal de Contas da União, e de acordo com os pareceres constantes dos autos, ACORDAM em:
tornar insubsistente o Acórdão 8273/2022-TCU-Segunda Câmara;
retificar, por inexatidão material, o Acórdão 8496/2020-TCU-Segunda Câmara, para que:
onde se lê: "9.2 julgar irregulares as contas de Aiporê Rodrigues de Moraes e da Fundação de Gestão e Inovação e condená-los, solidariamente, ao pagamento das quantias a seguir especificadas, com a fixação do prazo de 15 (quinze) dias, a contar das notificações, para comprovarem, perante o Tribunal, o recolhimento da dívida aos cofres da Financiadora de Estudos e Projetos, atualizada monetariamente e acrescida dos juros de mora calculados a partir das datas discriminadas até a data do recolhimento, na forma prevista na legislação em vigor:", 
leia-se "9.2. julgar irregulares as contas de Aiporê Rodrigues de Moraes e da Fundação de Gestão e Inovação e condená-los, solidariamente, ao pagamento das quantias a seguir especificadas, com a fixação do prazo de 15 (quinze) dias, a contar das notificações, para comprovarem, perante o Tribunal, o recolhimento da dívida aos cofres do Tesouro Nacional, atualizada monetariamente e acrescida dos juros de mora calculados a partir das datas discriminadas até a data do recolhimento, na forma prevista na legislação em vigor:"
retificar, por inexatidão material, o Acórdão 485/2022-TCU-Segunda Câmara, para que:
Onde se lê: "9.3. alterar os subitens 9.3 e 9.4 do Acórdão 8496/2020-TCU-Segunda Câmara, que passam a viger com a seguinte redação: 
9.3. julgar irregulares as contas de Paulo Celso dos Reis Gomes e condená-lo, em solidariedade com a Fundação de Gestão e Inovação, ao pagamento da quantia a seguir especificada, com a fixação do prazo de 15 (quinze) dias, a contar das notificações, para comprovarem, perante o Tribunal, o recolhimento da dívida aos cofres da Financiadora de Estudos e Projetos, atualizada monetariamente (...) " 
leia-se: "9.3. alterar os subitens 9.3 e 9.4 do Acórdão 8496/2020-TCU-Segunda Câmara, que passam a viger com a seguinte redação:
9.3. julgar irregulares as contas de Paulo Celso dos Reis Gomes e condená-lo, em solidariedade com a Fundação de Gestão e Inovação, ao pagamento da quantia a seguir especificada, com a fixação do prazo de 15 (quinze) dias, a contar das notificações, para comprovarem, perante o Tribunal, o recolhimento da dívida aos cofres do Tesouro Nacional, atualizada monetariamente (...) "
1. Processo TC-Processo 033.709/2018-1 (TOMADA DE CONTAS ESPECIAL) 
	1.1. Responsáveis: Aiporê Rodrigues de Moraes (XXX.451.561-XX) ; Fundação de Gestão e Inovação (03.151.583/0001-40) ; Paulo Celso dos Reis Gomes (XXX.843.361-XX) ; Ronaldo do Monte Rosa (XXX.032.101-XX) 
	1.2. Unidade: Ministério da Ciência, Tecnologia, Inovações e Comunicações (extinto) 
	1.3. Relator: Ministro Jorge Oliveira
	1.4. Representante do Ministério Público: Procurador Marinus Eduardo De Vries Marsico
	1.5. Unidade Técnica: Unidade de Auditoria Especializada em Tomada de Contas Especial (AudTCE) 
	1.6. Representação legal: José Wellington Medeiros de Araújo (6.130/OAB-DF) , representando Ronaldo do Monte Rosa; Melillo Dinis do Nascimento (13.096/OAB-DF) e Gladys Terezinha Reis do Nascimento (13022/OAB-DF) , representando Paulo Celso dos Reis Gomes
	1.7. Determinações/Recomendações/Orientações: não há.

Segunda Câmara

Aiporê Rodrigues de Moraes (XXX.451.561-XX); Fundação de Gestão e Inovação (03.151.583/0001-40); Paulo Celso dos Reis Gomes (XXX.843.361-XX); Ronaldo do Monte Rosa (XXX.032.101-XX)

JORGE OLIVEIRA

José Wellington Medeiros de Araújo (6.130/OAB-DF), representando Ronaldo do Monte Rosa; Melillo Dinis do Nascimento (13.096/OAB-DF) e Gladys Terezinha Reis do Nascimento (13022/OAB-DF), representando Paulo Celso dos Reis Gomes

TOMADA DE CONTAS ESPECIAL (TCE)